臺灣臺中地方法院刑事判決　　　　　　100年度交易字第874號
公　訴　人　臺灣臺中地方法院檢察署檢察官
被　　　告　陳郁隆
上列被告因過失傷害案件，經檢察官提起公訴（100年度偵字第
10834號），被告在本院準備程序進行中就被訴事實為有罪之陳
述，本院於告知簡式審判程序之旨，並聽取當事人之意見後，裁
定依簡式審判程序，判決如下：
    主  文
陳郁隆過失傷害人致重傷，處有期徒刑伍月，如易科罰金，以新
臺幣壹仟元折算壹日。
    事  實
一、陳郁隆於民國100年4月1日上午12時19分許，駕駛車牌號碼
    6991-HV號自用小客車，沿臺中市○區○○路由雙十路往進
    德北路方向行駛，行經力行路258號前，自快車道變換至慢
    車道，欲向左迴轉至對向雙十國中門口時，本應注意汽車在
    設有慢車道之雙向二車道，於快慢車道間變換車道時，應顯
    示方向燈，讓直行車先行，並注意安全距離，且汽車迴車前
    ，應暫停並顯示左轉燈光或手勢，看清無來往車輛，始得迴
    轉，以避免車禍事故之發生，而依當時天候晴朗，日間自然
    光線，路面柏油、乾燥、無缺陷、無障礙物，視距均良好等
    情況，亦無不能注意情事，其竟貿然從慢車道往左迴車，疏
    未注意應停讓直行車先行，亦未注意該處有無來往車輛，適
    有龐憶蓮騎乘車牌號碼HL8-630號重型機車沿力行路之快車
    道同方向直行至該處，遂不慎撞及龐憶蓮騎乘之機車，致龐
    憶蓮人車倒地後，受有：(1)頭部外傷併顱內出血及腦幹壓迫
    ；(2)腦積水；(3)呼吸衰竭。經送醫進行開顱手術後，仍有創
    傷性腦傷併雙側肢體偏癱，認知功能障礙及吞嚥障礙，無法
    從事原來工作，生活需專人24小時照顧，已達重傷程度。嗣
    陳郁隆於員警未發覺何人為肇事者時，以電話向警報案前來
    處理並承認為肇事人，而自首接受裁判。
二、案經臺灣臺中地方法院檢察署檢察官指定龐憶蓮之子任書楷
    代行告訴後，由臺灣臺中地方法院檢察署檢察官偵查起訴。
    理  由
壹、程序部分：
一、按除簡式審判程序、簡易程序及第三百七十六條第一款、第
    二款所列之罪之案件外，第一審應行合議審判，刑事訴訟法
    第284條之1定有明文。本件被告所涉為刑法第284條第1項後
    段之過失致重傷罪，為最重本刑為三年以下有期徒刑之罪，
    為刑事訴訟法第三百七十六條第一款所列之罪，非屬刑事訴
    訟法第284條之1所定第一審應行合議審判之案件，爰依法行
    獨任審判。
二、按除被告所犯為死刑、無期徒刑、最輕本刑為3年以上有期
    徒刑之罪或高等法院管轄第一審案件者外，於法院行準備程
    序進行中，被告先就被訴事實為有罪之陳述時，審判長得告
    知被告簡式審判程序之旨，並聽取當事人、代理人、辯護人
    及輔佐人之意見後，裁定進行簡式審判程序，刑事訴訟法第
    273條之1定有明文。依刑事訴訟法第273條之1第1項、第279
    條第2項前段、第273條之2之規定，本件簡式審判程序之證
    據調查，即不受刑事訴訟法第159條第1項、第161條之2、第
    161條之3、第163條之1及第164條至第170條規定之限制，合
    先敘明。
貳、實體部分：
一、被告陳郁隆於偵訊時及本院審理中坦白承認上開犯行，核與
    代行告訴人壬書楷之陳述情節大致相符，並有道路交通事故
    調查報告表（一）（二）、道路交通事故補充資料表、道路
    交通事故現場圖、現場照片、監視錄影翻拍照片、道路交通
    事故初步分析研判表及診斷證明書、臺中市車輛行車事故鑑
    定委員會鑑定意見書在卷可稽。被告之自白與事實相符，本
    案犯證明確，被告犯行堪足認定。
二、核被告所為，係犯刑法第284條第1項後段之過失致重傷害罪
    。按刑法第62條所謂自首，祇以犯人在犯罪未發覺之前，向
    該管公務員申告犯罪事實，而受裁判為已足，並不以使用「
    自首」字樣或言明「自首」並「願受裁判」為必要（最高法
    院63年度臺上字第1101號判例意旨參照）。經查，本案被告
    於肇事後停留現場，在偵查犯罪之員警未發覺其為犯罪行為
    人前，即於主動向前往處理之員警陳稱其為駕車肇事者等情
    ，有臺中市○○○○○道路交通事故肇事人自首情形紀錄表
    1份在卷可稽（見偵查卷第18頁），而被告事後復有接受裁
    判之情，足認被告已符合自首之要件，爰依刑法第62條前段
    規定，減輕其刑。爰審酌被告前無任何前科紀錄，其素行良
    好，然本次過失之駕車行為，致被害人龐憶蓮受有上述重傷
    害，醫療至今仍無法自理生活，須專人照料，其犯行之危害
    非輕，造成被害人及其家屬身心受苦，所生損害重大，被告
    審理時表示願以新臺幣500萬元（含保險理賠金額）和解，
    惟被害人家屬考量將來龐大之醫療及其他照護費用，而迄今
    雙方未能達成調解或和解，兼衡被告過失程度、犯罪後態度
    等一切情狀，量處如主文所示之刑，並諭知易科罰金之折算
    標準。
據上論斷，應依刑事訴訟法第299條第1項前段、273條之1，刑法
第284條第1項後段、第62條前段、第41條第1項前段，刑法施行
法第1條之1第1項、第2項前段，判決如主文。
本案經檢察官王淑月到庭執行職務。
中    華    民    國  100    年    11    月    15    日
                    交通法庭    法  官  宋富美
以上正本證明與原本無異。
如不服本判決應於收受送達後10日內向本院提出上訴書狀，並應
敘述具體理由；其未敘述上訴理由者，應於上訴期間屆滿後20日
內向本院補提理由書（均須按他造當事人之人數附繕本）「切勿
逕送上級法院」。
                                書記官  劉雅玲
中    華    民    國  100    年    11    月    15    日
附錄本案論罪科刑法條：
中華民國刑法第284條
（過失傷害罪）
因過失傷害人者，處 6 月以下有期徒刑、拘役或 5 百元以下罰
金，致重傷者，處 1 年以下有期徒刑、拘役或 5 百元以下罰金
。
從事業務之人，因業務上之過失傷害人者，處 1 年以下有期徒
刑、拘役或 1 千元以下罰金，致重傷者，處 3 年以下有期徒刑
、拘役或 2 千元以下罰金。